臺灣臺中地方法院刑事判決　　　　　　　　　　　　九十三年度交易字第五二七號
　　公　訴　人　臺灣臺中地方法院檢察署檢察官
　　被　　　告　甲○○
右列被告因過失致死等案件，經檢察官提起公訴（九十三年度偵字第一八三九０號）
，本院合議庭裁定適用簡式審判程序，判決如左：
    主  文
甲○○服用酒類，不能安全駕駛動力交通工具而駕駛，處拘役伍拾伍日，如易科罰金
，以佰元折算壹日；又因過失致人於死，處有期徒刑陸月，如易科罰金，以元佰
元折算壹日。
    犯罪事實
一、甲○○於民國九十三年八月十一日晚上二十三時許，在臺中市○村路○○○路口
    某處之飲食店內飲用約三瓶啤酒，至翌日（十二日）凌晨一時許止，已達不能安
    全駕駛動力交通工具之程度，竟仍駕駛車牌號碼Ｋ九─０六七二號自用小客車，
    於同日凌晨一時五十分許，沿向上路接民權路直行，到五權路左轉，行至中山路
    右轉直行，再右轉柳川西路，途經柳川西路三段十七號前時，原應注意汽車駕駛
    人飲用酒類後其吐氣所含酒精濃度超過每公升○‧二五毫克者，不得駕車及汽車
    行駛時，駕駛人應注意車前狀況，並隨時採取必要之安全措施，而當時天候雨、
    夜間有照明、路面無缺陷、視距良好等路況，依當時情形，又無不能注意之情況
    ，竟疏未注意，適林再發站立在其所駕駛，而暫停於柳川西路旁排班之車號二Ｑ
    ─六八九號營業小客車後方，遭甲○○駕車自後方撞擊，並致前開營業小客車往
    前撞及由莊景耀所駕駛，停放在林再發車前之車號八三六─ＬＶ號營業小客車（
    毀損部分均未據告訴），致林再發受傷倒地，經送醫急救，仍因兩下肢撕裂創致
    低血量休克，延至同日上午五時十三分許不治死亡。甲○○於肇事後，有偵查權
    限之人知悉犯罪人之前，主動向臺中市警察局第一分局大誠分駐所到場處理事故
    員警蘇清全陳明係肇事者及陳述肇事經過，自首接受裁判，並經警測得其吐氣酒
    精濃度測試值為每公升一．二九毫克。
二、案經被害人林再發之甥朱德賢訴請臺中市警察局第一分局報告臺灣臺中地方法院
    檢察署檢察官及臺灣臺中地方法院檢察署檢察官相驗後自動檢舉偵查起訴。
    理  由
一、右揭犯罪事實，業據被告甲○○於本院審理時坦承不諱，核與證人莊景耀於警詢
時及偵查中證述之情節相符，並有道路交通事故調查報告表（一）（二）、現場
    圖、刑法第一百八十五條之三案件測試觀察記錄表、酒精濃度測試值各一紙、現
    場照片九幀等在卷可稽。而被害人林再發確因本件車禍兩下肢撕裂創致低血量休
    克死亡，亦經臺灣臺中地方法院檢察署檢察官督同法醫師相驗屬實，製有勘驗筆
    錄、相驗屍體證明書、驗斷書各一份附卷為憑。按服用酒類不能安全駕駛動力交
    通工具之認定，參考德國、美國之認定標準，對於酒精濃度呼氣已達每公升０．
    五五毫克或血液濃度達百分之０．一一以上，肇事率為一般正常人之十倍，應認
    為已達不能安全駕駛之標準（法務部八十八年五月十八日八八年度法檢字第一六
    六九號函參照），被告於肇事後，經警測得吐氣中所含酒精濃度高達每公升一．
    二九毫克，其駕駛車輛之注意能力已因飲酒而較平日為低，且發生本件事故，顯
    已達不能安全駕駛動力交通工具之程度甚明。次按汽車駕駛人飲用酒類或其他類
    似物後其吐氣所含酒精成分超過每公升０．二五毫克以上者，不得駕車；又汽車
    行駛時，駕駛人應注意車前狀況，並隨時採取必要之安全措施，道路交通安全規
    則第一百十四條第二款、第九十四條第三項分別定有明文，被告駕車自應注意上
    述道路交通安全規定，而參以前開卷附道路交通事故調查報告表（一）之記載，
    本件事故當時天候雨、夜間有照明、路面無缺陷、視距良好等路況，依當時情形
    ，被告顯無不能注意之情況，竟疏未注意及此，酒後貿然駕車且未注意車前狀況
    而肇事，致被害人林再發死亡，被告自應負過失責任，足認被告之自白與事實相
    符。而被告之過失行為與被害人林再發之死亡結果間，具有相當因果關係。本件
    事證明確，被告公共危險及過失致死犯行均堪以認定。
二、核被告甲○○所為，係犯刑法第一百八十五條之三之服用酒類不能安全駕駛動力
    交通工具而駕駛罪，及同法第二百七十六條第一項之過失致死罪。被告所犯前開
    二罪間，犯意各別、行為互殊，應予分論併罰。又被告為汽車駕駛人，酒後駕車
    致被害人林再發死亡，依法應負刑事責任，所犯過失致人於死部分，應依道路交
    通管理處罰條例第八十六條第一項規定，加重其刑。另被告肇事後，在有偵查犯
    罪權限之公務員發覺犯罪人前，於臺中市警察局第一分局警員蘇清全到場時處理
    事故時，主動陳明自己係肇事者及陳述肇事經過，有九十三年八月十二日警詢筆
    錄、偵訊筆錄及本院審判筆錄在卷可考，為對於未發覺之犯罪自首接受裁判，應
    依刑法第六十二條前段規定減輕其刑，並先加後減。爰審酌被告於肇事後經警測
    得之酒精濃度高達每公升一．二九毫克，超過道路交通安全規則第一百十四條第
    二款規定不得駕車之標準值數倍，竟仍不顧公眾之安危，貿然駕車，造成他人死
    亡，所生危害重大應予非難及被告過失程度，被告犯後坦承犯行，並已與被害人
    林再發家屬達成和解，犯後態度尚稱良好等一切情狀，分別量處如主文所示之刑
    ，並均諭知易科罰金之折算標準。
據上論斷，應依刑事訴訟法第二百七十三條之一第一項、第二百九十九條第一項前段
，刑法第一百八十五條之三、第二百七十六條第一項、第六十二條前段、第四十一條
第一項前段，道路交通管理處罰條例第八十六條第一項，罰金罰鍰提高標準條例第一
條前段、第二條，判決如主文。
本案經檢察官乙○○到庭執行職務。
中      華      民      國    九十三    年     十二     月    二十一    日
                                  臺灣臺中地方法院交通法庭
                                      法  官  張  清  洲
右正本證明與原本無異。
如不服本判決，應於送達後十日內向本院提出上訴狀（須附繕本），上訴於台灣高等
法院台中分院。
                                      書記官
中      華      民      國    九十三    年     十二     月    二十一    日
附錄論罪科刑法條
刑法第一百八十五條之三：
服用毒品、麻醉藥品、酒類或其他相類之物，不能安全駕駛動力交通工具而駕駛者，
處一年以下有期徒刑、拘役或三萬元以下罰金。
刑法第二百七十六條第一項
因過失致人於死者，處二年以下有期徒刑、拘役或二千元以下罰金。
